臺灣新北地方法院刑事判決
111年度審易字第2148號
公  訴  人  臺灣新北地方檢察署檢察官
被      告  陸震宇



上列被告因妨害自由等案件，經檢察官提起公訴（111年度偵字
第26124號），被告於準備程序進行中就被訴事實為有罪之陳述
，經告以簡式審判程序之旨，並聽取當事人之意見後，本院裁定
進行簡式審判程序，並判決如下：
    主  文
陸震宇共同犯毀損罪，處拘役伍拾日，如易科罰金，以新臺幣壹
仟元折算壹日。
    事實及理由
一、本件犯罪事實及證據，除證據並所犯法條欄一編號㈣之證據
    「新北市政府警察局永和分局查訪表」刪除；編號㈤「現場
    照片17張」更正為「現場照片24張」；證據部分另補充「被
    告陸震宇於本院準備程序及審理中之自白」外，均引用如附
    件起訴書之記載。
二、論罪科刑：
㈠、核被告所為，係犯刑法第305條之恐嚇危害安全罪、同法第35
    4條之毀損罪。被告與共犯葉佳霖就上開犯行，有犯意聯絡
    及行為分擔，應論以共同正犯。被告先後潑灑油漆之行為，
    係於密切接近之時間、地點實施犯罪，各行為之獨立性極為
    薄弱，依一般社會健全觀念，在時間差距上難以強行分開，
    應視為數個舉動之接續施行，合為包括之一行為予以評價，
    為接續犯。被告以一潑灑油漆之行為恐嚇告訴人彭俊凱、鄧
    佩君及毀損告訴人鄧佩君所有之自行車，其上開行為於過程
    中有局部同一之情形，應認係一行為同時觸犯前揭罪名，為
    想像競合犯，應從一重之毀損罪處斷。
㈡、就被告之前科紀錄是否構成累犯一節，檢察官並未提出主張
    並具體指出證明方法，參酌最高法院刑事大法庭110年度台
    上大字第5660號裁定意旨，本院毋庸依職權為調查及認定，
    併此敘明。　　　
㈢、爰以行為人之責任為基礎，審酌被告受委託催討債務，竟以
    前揭方式恐嚇告訴人等，並毀損告訴人鄧佩君所有之自行車
    ，顯不足取，兼衡被告素行、前有妨害自由之前科（有被告
    前案紀錄表在卷可參）、智識程度為高職肄業、自陳目前在
    酒吧工作、月薪約新臺幣3萬元、無需扶養之人等生活狀況
    （參本院簡式審判筆錄第5頁及其個人戶籍資料），以及犯
    罪之動機、目的、手段，犯後坦承犯行，惟尚未與告訴人等
    達成和解或賠償損害等一切情狀，量處如主文所示之刑，並
    諭知易科罰金之折算標準，以資懲儆。
三、另被告持以犯案之油漆罐並未扣案，考量該物品一般人均能
    輕易取得、替代性極高、價值不高，縱令諭知沒收仍無助達
    成預防再犯之目的，為免將來執行困難，爰不予宣告沒收，
    併此敘明。
據上論斷，應依刑事訴訟法第273條之1第1項、第299條第1 項前
段、第310條之2、第454條第2項，判決如主文。
本案經檢察官周彥憑偵查起訴，由檢察官王佑瑜到庭執行公訴。
中    華    民    國    111   年    12    月    15    日
                  刑事第二十三庭  法  官  朱學瑛
上列正本證明與原本無異。
如不服本判決，應於判決送達後20日內敘明上訴理由，向本院提
出上訴狀(應附繕本)，上訴於臺灣高等法院。其未敘述上訴理由
者，應於上訴期間屆滿後20日內向本院補提理由書「切勿逕送上
級法院」。
                                  書記官  盧姿妤
中    華    民    國    111   年    12    月    15    日
附錄本案論罪科刑法條全文：
中華民國刑法第305條
以加害生命、身體、自由、名譽、財產之事恐嚇他人，致生危害
於安全者，處 2 年以下有期徒刑、拘役或 9 千元以下罰金。
中華民國刑法第354條
毀棄、損壞前二條以外之他人之物或致令不堪用，足以生損害於
公眾或他人者，處 2 年以下有期徒刑、拘役或 1 萬 5 千元以
下罰金。
　　　
附件：
臺灣新北地方檢察署檢察官起訴書
                                    111年度偵字第26124號
　　被　　　告　陸震宇　男　34歲（民國00年00月00日生）
　　　　　　　　　　　　住○○市○○區○○路0段000巷00號  3樓之3
　　　　　　　　　　　　國民身分證統一編號：Z000000000號
上列被告因妨害自由等案件，業經偵查終結，認應提起公訴，茲
將犯罪事實及證據並所犯法條分敘如下：
　　　　　　犯罪事實
一、陸震宇與葉佳霖(另行通緝)於民國111年2月23日某時許，受
    真實姓名年籍不詳、綽號「阿千」成年人委託，向彭俊凱催
    討積欠徐澤睿(所涉妨害自由等罪嫌另為不起訴處分)之債務
    ，竟基於恐嚇危害安全及毀損他人之物之犯意聯絡，於同日
    12時56分許，在彭俊凱及其大嫂鄧佩君位於新北市永和區民
    樂街(詳細地址詳卷)住處1樓樓梯間，由葉佳霖在現場把風
    、陸震宇持油漆罐潑灑紅色油漆在1樓樓梯間之地板、牆壁
    ，及將紅色油漆淋在鄧佩君所有停放在該處之自行車之椅墊
    、車體及後車輪上，以此加害生命、財產之事恐嚇彭俊凱、
    鄧佩君，致生危害於安全，並致鄧佩君之自行車毀損，致令
    不堪使用，足生損害於鄧佩君。
二、案經彭俊凱、鄧佩君訴由新北市政府警察局永和分局報告偵
    辦。
　　　　　　證據並所犯法條
一、證據清單暨待證事實
編號 證據名稱 待證事實 ㈠ 被告陸震宇於偵查中之供述 被告與同案被告葉佳霖受綽號「阿千」之人委託，於上揭時、地向告訴人彭俊凱討債之事實。 ㈡ 同案被告徐澤睿於警詢及偵查中之供述 同案被告徐澤睿因告訴人彭俊凱積欠其債務，將告訴人彭俊凱提供與綽號「阿千」之人之事實。 ㈢ 證人即告訴人彭俊凱、鄧佩君於警詢及偵查中之證述、新北市政府警察局永和分局秀朗派出所受(處理)案件證明單1份 告訴人彭俊凱有積欠同案被告徐澤睿債務；告訴人彭俊凱、鄧佩君住處1樓樓梯間及告訴人鄧佩君停放在該處之自行車遭人潑漆之事實。 ㈣ 新北市政府警察局永和分局查訪表 告訴人鄧佩君、彭俊凱鄰居表示於111年2月23日13時20分許，有2名陌生男子在樓梯間徘迴，並詢問告訴人彭俊凱是否居住在此之事實。 ㈤ 本署檢察官111年9月30日勘驗筆錄1份、現場監視器畫面15張、現場照片17張 被告與同案被告葉佳霖於上揭時間出現在告訴人等住處1樓、被告持油漆罐進入告訴人等住處1樓樓梯間之事實。 
二、核被告所為，係犯刑法第305條之恐嚇危害安全及同法第354
    條之毀損等罪嫌。被告與同案被告葉佳霖就本案犯行有犯意
    聯絡及行為分擔，請依刑法第28條規定，論以共同正犯。被
    告所犯上開罪嫌，係以一行為觸犯前揭數罪名，為想像競合
    犯，請依刑法第55條前段規定，從一重之恐嚇危害安全罪處
    斷。
三、依刑事訴訟法第251條第1項提起公訴。
　  此　致
臺灣新北地方法院
中　　華　　民　　國　 111　　年　　10　　月　　3 　　日
　　　　　　　　　　　    　　檢　察　官  周彥憑